【裁判字號】    92,訴,1615
【裁判日期】    921031
【裁判案由】    毒品危害防制條例
【裁判全文】
臺灣高雄地方法院刑事判決                        九十二年度訴字第一六一五號
    公  訴  人  臺灣高雄地方法院檢察署檢察官
    被      告  乙○○
右列被告因違反毒品危害防制條例案件，經檢察官提起公訴（九十二年度毒偵字第一
九００、二二七四號）暨移
二四號），本院聽取當事人之意見後，裁定進行簡式審判程序，茲判決如左：
    主  文
乙○○連續施用第一級毒品，累犯，處有期徒刑拾壹月。
    事  實
一、乙○○前於民國八十八年間曾因違反毒品危害防制條例案件，經本院於八十八年
    十二月二十二日以八十八年訴字第二三００號判處有期徒刑九月確定，並於九十
    年六月六日執行完畢。復因施用毒品案件，經本院以八十七年度毒聲字第八六三
    號裁定令入戒治處所施以強制戒治，嗣停止戒治交付保護管束期滿，由台灣高雄
    地方法院檢察署檢察官於八十八年八月十日以八十八年度戒偵字第一三０號不起
    訴處分確定。再因施用毒品案件，經本院於八十八年十二月二十二日以八十八年
    訴字第二三００號判處有期徒刑九月確定。
二、乙○○竟仍不知悔改，基於施用第一級毒品海洛因之概括犯意，自九十二年二月
    中旬某日起至同年七月十五日晚上六時止，或於其位於高雄市○鎮區○○街八七
    巷一號六樓之住處，或於不詳地點，以針筒注射之方式，半個月一次連續施用第
    一級毒品海洛因。嗣經警先後於如附表所示之時間在如附表所示之地點臨檢並至
    警局中採集尿液送驗結果，呈嗎啡陽性反應而查獲。
三、案經高雄市政府警察局前鎮分局、刑警大隊報告臺灣高雄地方法院檢察署檢察官
    偵查起訴暨移送併辦。
    理  由
一、本件被告所犯係死刑、無期徒刑、最輕本刑為三年以上有期徒刑以外之罪，其於
    準備程序中就被訴事實為有罪之陳述，經法官告知簡式審判程序之旨，並聽取公
    訴人、被告之意見後，本院認為適宜由受命法官獨任進行簡式審判程序，合先敘
    明。
二、右揭犯罪事實，業據被告於本院審理中坦承不諱，另被告為警查獲後所採集之尿
    液經送驗結果，確實呈現嗎啡陽性反應，此有高雄醫學大學附中和紀念醫院九十
    二年十月六日編號第9210-12號濫用藥物尿液檢驗報告一份、台灣檢驗科技股份
    有限公司九十二年四月二日ＫＺ000000000000號濫用藥物尿液檢驗
    報告一份、高雄市立凱旋醫院高市凱醫檢字第００九０五號、０一一０一號及０
    一二三二號煙毒尿液檢驗成績書三紙附卷可稽。堪認被告坦承施用海洛因之自白
    ，應與事實相符。另被告前因施用毒品案件，經本院以八十七年度毒聲字第八六
    三號裁定令入戒治處所施以強制戒治，嗣停止戒治交付保護管束期滿，由台灣高
    雄地方法院檢察署檢察官於八十八年八月十日以八十八年度戒偵字第一三０號不
    起訴處分確定。再因施用毒品案件，經本院於八十八年十二月二十二日以八十八
    年訴字第二三００號判處有期徒刑九月確定，此有台灣高雄地方法院檢察署檢察
    官八十八年戒偵字第一三０號不起訴處分書、本院八十八年訴字第二三００號判
    決書、台灣高等法院被告全國前案紀錄表及台灣高雄地方法院檢察署刑案資料查
    註紀錄表各一份附卷足參，其三犯毒品危害防制條例第十條第一項之罪，事證明
    確，被告連續施用第一級毒品海洛因之犯行，堪予認定。
三、查海洛因係毒品危害防制條例第二條第二項第一款所稱之第一級毒品，核被告所
    為，係犯該條例第十條第一項之施用第一級毒品罪。被告持有海洛因後，進而施
    用，其持有之低度行為應為施用之高度行為所吸收，不另論罪。又被告先後施用
    第一級毒品海洛因之犯行，時間緊接，方法相同，觸犯構成要件相同之罪名，顯
    係基於概括之犯意為之，應依連續犯之規定論處，並加重其刑。再被告前因違反
    毒品危害防制條例案件，經本院於八十八年十二月二十二日以八十八年訴字第二
    三００號判處有期徒刑九月確定，並於九十年六月六日執行完畢，此有台灣高等
    法院被告全國前案紀錄表及台灣高雄地方法院檢察署刑案資料查註紀錄表各一份
    在卷可參，其受有期徒刑之執行完畢後，五年以內再犯本件有期徒刑以上之罪，
    為累犯，應依刑法第四十七條規定加重其刑，並依法遞加其刑。爰審酌被告於屢
    因施用毒品，經勒戒、觀察及強制戒治程序，由檢察官為不起訴處分後，仍未能
    戒絕毒品，屢次再犯相同之罪，足見其戒毒意志不堅，本不宜寬貸，惟念其施用
    毒品乃自戕一己之身體健康，尚未害及他人，且其犯後坦承犯行，態度良好等一
    切情狀，量處如主文所示之刑。
據上論斷，應依刑事訴訟法第二百七十三條之一第一項、第二百九十九條第一項前段
，毒品危害防制條例第十條第一項，刑法第十一條、第五十六條、第四十七條，判決
如主文。
本案經檢察官甲○○到庭執行職務。
中      華      民      國    九  十  二    年    十    月    三十一    日
                                            臺灣高雄地方法院刑事庭
                                                法  官  吳  錦  佳
右正本證明與原本無異。
如不服本判決，應於送達後十日內，向本院提出上訴狀。
                                                書記官  蘇  溪  林
中      華      民      國    九  十  二    年    十    月    三十一    日
~FO;
~T48
附表：
┌─────┬──────────┬──────────┬─────────┐
│  編  號  │   查  獲  時  間   │   查  獲  地  點   │    備      註    │
├─────┼──────────┼──────────┼─────────┤
│          │九十二年二月二十一日│高雄市○○○路一八八│九十二年度毒偵字第│
│    一    │二十三時三十分      │號「藍語網咖店」    │一九００號        │
├─────┼──────────┼──────────┼─────────┤
│    二    │九十二年三月十四日十│高雄市大寮鄉忠義村二│九十二年度毒偵字第│
│          │二時十分            │八鄰果協路三九號    │二二七四號        │
├─────┼──────────┼──────────┼─────────┤
│    三    │九十二年五月二十三日│高雄市○鎮區鎮○路與│九十二年度毒偵字第│
│          │十七時四十分        │擴建路口            │五０六二號        │
├─────┼──────────┼──────────┼─────────┤
│    四    │九十二年六月十一日十│高雄縣鳳山市一甲里五│九十二年度毒偵字第│
│          │三時四十分          │甲二路與鳳南路口    │四五七八號        │
├─────┼──────────┼──────────┼─────────┤
│    五    │九十二年七月十五日十│高雄市○鎮區○○街八│九十二年度毒偵字第│
│          │九時三十分          │十七巷一號六樓      │五三二四號        │
└─────┴──────────┴──────────┴─────────┘
附錄本案論罪科刑法條：
毒品危害防制條例第十條第一項：
施用第一級毒品者，處六月以上五年以下有期徒刑。


司法院資訊處製作；財團法人民間司法改革基金會備份。
